【裁判字號】    89,上訴,1471
【裁判日期】    900731
【裁判案由】    懲治盜匪條例等
【裁判全文】
臺灣高等法院高雄分院刑事判決    八十九年度上訴字第一四七一號
    上  訴  人  臺灣高雄地方法院檢察署檢察官
    上  訴  人
    即  被  告  甲○○
    指定辯護人  本院公設辯護人李佩娟
右上訴人因被告違反懲治盜匪條例等案件，不服臺灣高雄地方法院八十八年度訴字第
二三六八號中華民國八十九年七月十一日第一審判決（起訴案號：臺灣高雄地方法院
檢察署八十八年度偵字第二七七六一號），提起上訴，本院判決如左：
      主  文
原判決關於甲○○強盜部分撤銷。
甲○○意圖為自己不法所有，以強暴至使不能抗拒而取他人之物，未遂，處有期徒刑
拾年，褫奪公權捌年。扣案之制式手槍壹把（含彈匣壹個，槍枝管制編號00000
00000）、制式子彈九顆、口罩及手套各壹只均沒收。
其他上訴駁回。
      事  實
一、甲○○前曾於民國八十六年間因違反懲治盜匪條例案件，經臺灣彰化地方法院判
    處有期徒刑一年十月，緩刑三年，仍不知悔改，竟於緩刑期間內即八十八年一月
    六日，因積欠他人賭債新台幣（下同）六十三萬元，無力清償，竟生歹念，隨身
    攜帶其於八十四年初受莊新長（已死亡）之託保管寄藏之制式美製貝瑞塔手槍一
    把（槍枝管制編號為0000000000號）及子彈十四顆（未經許可寄藏手
    槍及子彈部分，業經臺灣高等法院臺中分院八十八年度上訴字第一五Ｏ三號判處
    有期徒刑五年二月，並於八十八年十月三十日判決確定），由彰化南下高雄，預
    謀伺機作案。同日三時許抵達高雄後，先意圖為自己不法之所有，並基於概括犯
    意，於同年一月六日凌晨四時許，在高雄市左營區○○○路二Ｏ四號之騎樓前，
    持其自備之鑰匙一把（未扣案），竊取乙○○所有之ＧＰＮ─五六六號重機車，
    及置放於一部不詳車號機車上之安全帽一頂，得手後，便據為作案之工具，並至
    商店購買作案用之口罩及手套各乙付後，四處尋找犯案對象，以求取得財物清償
    賭債。俟行經高雄市○○區○○路上，見高雄市農會ＹＭ─Ｏ七九九號運鈔車，
    正載運現款前往金融機構時，即決意選定該車為下手對象而尾隨於後，而於同日
    上午八時三十分許，上開運鈔車由陳康華、曾建峰、楊于慧及另一人護鈔，駛抵
    高雄市○○區○○路七一七號元大證券股份有限公司高雄分公司（下稱元大公司
    ）前停車，而農會派駐元大證券之職員丙○○、丁○○亦前至取鈔，丁○○取走
    部分款項後即先行離去，而丙○○由車內拿取現金袋一包（內有現金新台幣六百
    萬元）欲運送至該公司內時，甲○○認有機可乘，復意圖為自己不法之所有，於
    白晝人聲鼎沸之際，施強暴公然持上開已上膛之手槍上前強取丙○○之錢袋，侵
    害丙○○及陳康華、曾建峰、楊于慧及另一護鈔人員對該款項之監督權，丙○○
    問甲○○要幹什麼，甲○○答稱搶劫，丙○○不從，加以抗拒，二人即拉扯該錢
    袋，甲○○見無法得手，竟持該把手槍對其腳部連開二槍，以迫使就範，致丙○○腿部受有子彈貫穿之傷害（傷害部分未據告訴），然丙○○仍緊握住現金袋與
    甲○○相互拉扯，為當場目擊民眾及巡邏員警合力逮捕，而未遂其犯行，並當場
    扣得前述制式手槍一支（含彈匣一個）、子彈十二顆（經鑑驗試射三顆，僅餘九
    顆）及其所有並供犯強盜罪所用之口罩、手套各乙只（另乙只手套因拉扯掉落未
    扣案），另又扣得前述竊得之安全帽乙頂及彈殼二枚。
二、案經高雄市政府警察局三民第二分局移請臺灣高雄地方法院檢察署檢察官偵查起
    訴。
      理  由
一、訊據被告固對於其受已故之莊新長所託，寄藏右開制式手槍及子彈後，復因積欠
    六十餘萬元賭債，始另行起意攜帶手槍及子彈南下高雄俟機作案，先竊取ＧＰＮ
    ─五六六號機車，再騎乘竊得之機車在高雄市區遊逛，至右揭時地時，始決意欲
    強盜被害人丙○○所支配管領之內裝有六百萬元之現金袋，但因為被害人抵抗及
    路人前來圍捕，而未搶得財物等情不諱，惟矢口否認係故意朝被害人腳部開槍之
    事實，辯稱：伊總共開兩槍，第一槍是對空鳴槍，而第二槍係在拉扯中不小心槍
    枝走火而誤射中被害人云云。
二、經查：
（一）竊盜罪部分：已為被告於警訊及偵審時直承「我在九如路高速公路交流道下車
      後，攔搭一部計程車，沿大順至博愛二路下車，看到大樓樓下有一輛紅色光陽
      豪邁重機車，就持我身上攜帶的一把機車鑰匙撬開該機車電門，偷來當作交通
      工具騎用」、「（現提示你作案所用之安全帽一頂、口罩一個、黑手套一個是
      你所有？）這些都是我作案所使用的物品沒錯，其中安全帽是於八十七年一月
      六日三時許，在高雄市○○○路偷竊機車時，順手在另一輛機車上竊來的，口
      罩及黑手套是我自己買的，但在作案時因拉扯掉了手套一個」、「（機車鑰匙
      現何在？）我不曉得，好像插在機車上，不知後來如何處理，現在不見了」、
      「（你是否隨身帶槍去偷車搶奪？）是的：：」等語無訛，核與被害人即該部
      ＧＰＮ─五六六號機車所有人乙○○指述「（你所有之ｇｐｎ─五六六號重機
      車於何時在何處被竊？）於八十八年一月五日二十三時許，我從三民區焚化爐
      下班，將車停放在住處（左營區○○○路二０四六樓之四）樓下，直到今（六
      ）日十二時許，經警方通知，我才知道車輛被竊」情節相符，並有贓物認領保
      管收據在卷及安全帽一頂扣案可資佐憑，被告竊盜犯行至為明確，應堪認定。
（二）被告陳稱其因積欠他人賭債後，始決意持有上開手槍及子彈南下高雄，伺機尋
      找犯案目標，最後選定由丙○○自ＹＭ─Ｏ七九九號運鈔車上所運送現金袋內
      之六百萬元，為遂行強盜對象及犯行之事實，復經被告於警訊及偵查中自承：
      「我因在彰化縣賭博輸錢欠人賭債新台幣六十三萬餘元所以才會持槍強盜運鈔
      車現鈔」、「我於本日八時許，在高雄市○○區○○路與孝順街口，看見一輛
      運鈔車，由孝順街右轉同盟路往建工路方向行駛，我就選定該車為作案目標，
      便騎車尾隨：：」、「（你如何強盜運鈔車現鈔？）我騎機車由同盟路尾隨經
      過民族路口至建工路，看見運鈔車在一條新開的路口附近停下，我就在離運鈔
      車約十餘公尺處之路旁停車，機車未熄火，然後從我腰際拿起從彰化家中攜帶
      在身上之制式貝瑞塔九二口徑手槍，將子彈上膛後快跑至運鈔車旁，看見二名
      男子從證券公司出來並從車上取下裝現鈔的手提袋，我左手便搶該手提袋，右
      手持槍押住該名拿手提袋的男子，他說你要幹什麼，我說搶劫：：拉扯間我就
      槍支走火（實為朝被害人射擊二槍，詳如後述）：：就發現有很多人圍過來抓
      住我，將我壓在地上，接著就被趕來的警察逮捕」等語甚詳；核與被害人丙○○供稱「突然衝至一名歹徒搶奪我右手提住之錢袋，我即與該歹徒拉扯，拉扯
      當中歹徒告訴我他有槍，我未予理會，在二人扭打之際我聽到二聲槍響後，即
      有多人加入圍捕」等語、證人陳清俊供稱「今日（八十八年一月六日）早上八
      時三十分許，我上班剛到合作金庫灣內支庫前，把自用車停好：：徒步經過元
      大證券，欲過馬路至對面的合作金庫上崗，突然看到一名持槍犯在我眼前快速
      跑過去，然後看見他在搶元大證券公司的接鈔人員手中的運鈔袋：：他們倆在
      拉扯之際，我立刻衝過去，徒手制伏嫌犯，當時壓制之際嫌犯全力抗拒，我同
      事方文德從對面跑過來，幫忙我壓制，及後續約有四、五個人幫忙壓制，及後
      來警察到達現場參與圍捕，才逮捕嫌犯」等語相符，被告確有強盜丙○○持有
      之現金袋至為灼然。
（三）被告雖辯稱其係先持槍對空鳴槍一發，嗣與丙○○拉扯錢袋中，再因槍枝走火
      而誤射被害人之腿部云云，惟被告係於強盜過程中，因丙○○抵抗，遂持槍朝
      丙○○之腿部射擊二槍，其中一槍射穿丙○○之腿部，亦據丙○○於偵查中供
      稱「：：甲○○戴安全帽、手套、口罩由我後面走來對我說要搶劫，我不從，
      反抗，與他拉扯現金袋轉著，不久，他見無法得逞，就持槍對我腳連開二槍。
      我還看到我腳在冒煙，但因緊張不覺得痛，以為槍是空包彈，就喊空包彈，並
      繼續與他反抗：；」、於原審審理中供稱「我聽到二聲槍響時，是我與被告二
      人在騎樓地上拉扯時，我並未注意到被告是否有對空鳴槍」、於本院調查時供
      稱「（你是否有拿錢袋甩被告？）沒有錢很重，所以無法用錢袋甩被告，且因
      為被告與我拉址，我也沒有辦法甩」、「（你只聽到兩聲槍聲？）是的兩聲槍
      聲是連發的，我看到我的腳冒煙，但不會痛，開完槍後，我把被告的手推上去
      才看到槍，被告開槍時我沒有看到槍，因為我那時候都在注意錢袋」等語明確
      ，核與證人林信武於原審及本院調查時證述「：：當我看到他們二人在拉址中
      ，我有聽到丙○○在斥責歹徒，黃罵他幾聲後，我即看到歹徒開槍，在歹徒開
      完槍後，丙○○就用手去搶那一把槍，當時我看到也聽到被告是開二槍，均是
      朝丙○○的腳部開槍，之後黃股長又罵他你敢用空包彈打我，丙○○即奮力抵
      抗：；」、「：：被告和丙○○正在拉錢袋，被告右手拿槍，左手搶錢袋：：
      當時我們距離約十公尺左右，當時還沒有開槍，後來被告往下開兩槍，這是我
      全部看到的過程：：」、「（丙○○的錢袋有否甩到被告？）沒有」、「被告
      有否對空鳴槍？）我確實看到被告是往下開二槍」等語相符。再參酌被告於行
      搶之際，其機車尚未熄火，此為被告自承之事實，被告顯係思強盜得手後急欲
      騎乘機車逃逸，則衡情被告作案之時，正值上班之際，路上行人眾多，被告豈
      會於強盜之前先行對空鳴槍，引人注目之理？又被告強盜丙○○之錢袋，當時
      裝有六佰多萬元，重量非輕，被告又與丙○○拉址當中，丙○○又豈能以該錢
      袋甩中被告持槍之手，致其槍枝走火而誤射丙○○之理？被告顯係因見丙○○
      奮力護鈔，心急之下，對丙○○腳部射擊二槍，至為明確，再丙○○為其中一
      發擊穿腳部，並有高雄醫學院附設中和紀念醫院之病歷表在卷足憑，並經本院
      當場勘驗丙○○之腳傷屬實。
（四）雖證人丁○○於警訊時供稱被告持槍衝過來，先持槍對空射擊一發，然後叫搶
      劫，動手搶奪錢袋與丙○○抗拒拉扯中，再向丙○○再射擊一發，及於偵查中
      供稱被告自其身旁走過，喊搶劫並對空鳴槍，並與丙○○拉址錢袋，再對被告
      開二槍，丙○○送醫後並在腳上取出二枚彈殼等語；另證人吳科賢於警訊供稱
      其騎車進入元大證券停車庫，出車庫車時，發現聽到有聲槍響，查看四週時，
      發現元大證卷門前騎樓地上有兩人在扭拉，忽然間歹徒右手戴黑色手套持一把
      黑色手槍朝對方下方又開一槍等語；另證人陳康華、曾建峰於警訊均稱丙○○
      接過錢袋時，忽然聽見一聲槍聲，見被告持槍衝過來搶丙○○手中錢袋等語；
      惟丁○○於警訊先稱被告共開二槍，嗣於偵查中供稱共開三槍，前後已有未符
      ，且丁○○嗣於原審調查時供稱「我沒有看見，我是因聽送丙○○就醫人員說
      有取出二枚彈頭，偵訊中才會如此說，實際情形因為我未去現場不清楚」，另
      證人吳科賢於本院調查時供稱「我沒有看到開槍，只有聽到兩聲槍聲而已，看
      到人在拉扯，我以前所言，是判斷的」等語，證人陳康華亦稱「我聽到第一聲
      槍聲時，有塵土飛起來，我就關門了」、「門關上時沒有聽到槍聲」；曾建峰
      亦稱「當時我們到現場，聽到一聲槍聲，當時我人在車上，我回過頭看到一個
      人從車子的右後方過來，那個人就是搶錢的人，看到他與丙○○拉扯，我入門
      就報警」、「（能否確定第一聲聽到是槍聲？）不確定」、「（有否看到被告
      開槍？）沒有」等語，是證人丁○○、吳科賢、陳康華、曾建峰四人既未親眼
      看見被告開槍過程，則就被告朝丙○○開槍部分，自當以目賭前程經過之丙○○、林信武所述較屬可採，是丁○○、吳科賢、陳康華、曾建峰四人於警偵訊
      時之供述，自難採為有利被告之證據。
（五）此外並有扣案之美製貝瑞塔九二手槍一把、子彈十二發、彈殼二枚、手套一只
      （於與丙○○拉扯時掉落一只未扣案）、口罩一個及安全帽一頂在卷足考，本
      件事證明確，被告所辯不足採信，犯行洵堪認定。
三、按被告所持有之槍枝，係美國ＢＥＲＥＴＴＡ廠生產之九二ＦＳ型，口徑為九釐
    米之制式半自動手槍；及子彈十二顆，均係制式九釐米口徑子彈，具有殺傷力，
    此有內政部警政署八十八年一月二十七日刑鑑字第六七七Ｏ號鑑驗通知書在卷足
    憑，客觀上顯可導致他人生命、身體之危險，自屬凶器無訛。核被告攜帶槍枝竊
    取他人財物，係犯刑法第三百二十一條第一項第三款之攜帶凶器竊盜罪；被告竊
    得機車及安全帽，先後可分，且時間緊接，構成要件相同，顯係基於概括犯意為
    之，為連續犯，應以一罪論，並依法加重其刑。公訴意旨漏未斟酌被告係攜帶槍
    彈等凶器之情形犯竊盜罪，而認為被告係犯刑法第三百二十條第一項之普通竊盜
    罪，容有未洽，惟其基本事實同一，本院自應併予審理，並變更起訴法條。被告
    以公然持槍施加強暴對丙○○為強盜財物之行為，並對被害人射擊二槍，客觀上
    已致他人無法抗拒而取他人之財物，嗣因被害人反抗致未得手，核被告所為係犯
    懲治盜匪條例第五條第一項、第二項強盜未遂罪，被告強盜丙○○之鈔袋時，當
    時護鈔人員陳康華等四人均在當場，尚未離去，則被告強劫上開財物之時，同時
    侵害丙○○及陳康華等四名護鈔人員對該項財物之看管監督權，為一行為觸犯五
    個強盜罪名，為想像競合犯，應從一重處斷（最高法院八十八年度台上字第三七
    三八號判決參照）；所犯上開竊盜及強盜未遂罪間，有方法結果之牽連關係，依
    刑法第五十五條之規定，應從較重之強盜未遂罪處斷，被告雖已著手於加重強盜
    行為之實施，惟未生取得財物之結果，其此部分犯罪尚屬未遂，爰依刑法第二十
    六條前段之規定，減輕其刑。
四、公訴意旨另以：被告持有右揭美國製貝瑞塔九二手槍及子彈十四發為前述加重強
    盜之犯行，另涉及違反槍砲彈藥刀械管制條例第七條第四項及第十二條第四項之
    未經許可持有手槍及子彈罪嫌等語。惟：
（一）按案件曾經判決確定者，應諭知免訴之判決，刑事訴訟法第三百零二條第一款
      定有明文。且刑事訴訟法第二百九十四條（按乃現三百零二條之條次）第一款
      規定，案件曾經判決確定者，應為免訴之判決，係以同一案件，已經為法院為
      實體上之確定判決，該被告應否受刑事制裁，即因前次判決而確定，不能更為
      其他有罪或無罪之實體裁判；而寄藏與持有，均係將物置於自己實力支配之下
      ，僅寄藏必先有他人之持有行為，而後始為之受寄代藏而已，故寄藏之受人委
      託代為保管，其保管本身亦屬持有。單純之持有固不包括寄藏，但寄藏之受人
      委託代為保管，其保管本身所為之持有，既係寄藏之當然結果，法律上自宜僅
      就寄藏行為包括之評價，不應另就持有予以論罪，最高法院分別著有三十二年
      上字第二五七八號及七十四年臺上字第三四ＯＯ號判例足資參照。
（二）本院查：被告前開未經許可寄藏手槍及子彈之行為，業據臺灣高等法院臺中分
      院於八十八年九月三十日，以八十八年度上訴字第一五Ｏ三號判處被告有期徒
      刑五年二月，並於同年十月三十日確定之事實，此有該案之判決書，臺灣高等
      法院被告全國前案紀錄表及電話紀錄表等附卷佐憑。該案原由臺灣彰化地方法
      院檢察署檢察官以被告於八十四年初起無故持有美國貝瑞塔廠製之九釐米制式
      半自動手槍（槍枝管制編號為0000000000號）一支及九釐米制式子
      彈五發（已由鑑驗單位試射五顆），於八十七年四月七日為警循線起獲該把手
      槍一支及子彈五發，爰起訴被告涉犯槍砲彈藥刀械管制條第七條第四項及第十
      二條第四項之罪嫌，而以該署八十七年度偵字第二八七三號偵查起訴。嗣因被
      告於八十八年一月六日涉犯本案為警查獲後，初則由臺灣高雄地方法院檢察署
      以八十八年度偵字第一二四七號偵查終結，以被告涉犯之懲治盜匪條例第五條
      第一項第一款、第二款之強盜未遂，槍砲彈藥刀械管制條例第七條第四項，刑
      法第三百二十條第一項及第二百七十七條第一項等罪間，均有方法結果之牽連
      關係起訴。嗣原審認為被告公訴人起訴被告本案涉犯罪嫌，與臺灣彰化地方法
      院檢察署檢察官已起訴，且當時現繫屬（八十七年五月十二日）於臺灣彰化地
      方法院之八十七年訴字第四六五號違反槍砲彈藥刀械管制條例案件，有重行起
      訴之情形，而於八十八年三月二十三日以八十八年度訴字第四三九號判決公訴
      不受理。再由臺灣高雄地方法院檢察署另以被告本案涉犯情節，與臺灣彰化地
      方法院八十八年訴緝字第三一號（即八十八年訴字第四六五號）有裁判上一罪
      之同一案件關係，而函請該院併案審理，此有臺灣彰化地方法院檢察署八十七
      年度偵字第二八七三號起訴書、臺灣高雄地方法院檢察署八十八年度偵字第一
      二四七號起訴書及雄檢銅露八八偵一二四七字第二八二八七號函、本院八十八
      年訴字第四三九號判決書、上揭被告全國前案紀錄表可按，此為被告所為本案
      犯行先前之起訴及審理關係，應先敘明。
（三）被告所為本案之犯行中無故持有手槍及子彈部分，經臺灣高等法院臺中分院八
      十八年度上訴字第一五Ｏ三號判決認為臺灣高雄地方法院檢察署移送併案審理
      之持有手槍犯行，認為與前開臺灣彰化地方法院檢察署起訴之八十七年偵字第
      二八七三號違反槍砲彈藥刀械管制條例案件，係同一寄藏行為，而為該案起訴
      效力所及，而一併審理，此觀諸該判決書主文第二項、事實欄第一項末段、理
      由欄第一項末段、第二項後段、第三段第七行至第十二行等論述至明，顯見該
      院業已就被告於本案中之未經許可持有手槍及子彈部分為實體判決無訛，並於
      同年十月三十日確定，該部分既經實體判決確定，揆諸前開說明，依法自應為
      免訴之判決。
五、原審為被告盜匪罪部分為論罪科刑之判決固非無見，惟查被告行竊機車及安全
    帽，其行為先後可分，且該安全帽係在另一輛機車上所竊，參酌被害人乙○○於
    警訊時亦未陳及其安全帽被偷，則該安全帽要係屬另一人所有，被告先後竊得機
    車及安全帽之犯行，應構成連續犯，原判決認定係本於一目的意欲所延續之行為
    ，認有想像競合犯裁判上一罪之關係，而以一罪論，即有未洽。盜匪條例於四
    十六年五月二十四日經立法院修正通過，同年六月五日經總統公布，將舊懲治盜
    匪條例第八條及第十條條文予以刪除，原第九條改為第八條，第十一條改為第九
    條，其修正結果，實已展現立法者使整個法律生效之意志，而發生等同制定新法
    之效果，該條例並未失效，原判決認定懲治盜匪條例具有限時法之性質，業已失
    效，而適用刑法第三百三十條第一項、第二項之加重強盜未遂罪論處，亦有違誤
    ；被告同時侵害丙○○及陳康華等四名護鈔人員之監督權，原審未論以想像競
    合犯，亦屬未洽；被告上訴意旨以其係對空鳴槍及走火誤射一發而擊中被害人指
    摘原判決不當，固無理由；檢察官上訴意旨就此部分認應適用懲治盜罪條例指摘
    原判決不當，則為有理由；爰審酌被告年輕力壯，乃不思以正當途徑獲取財富，
    竟持原受他人寄藏之槍彈，於光天化日之下公然對護送現款之運鈔車實施強盜犯
    行，甚至於受他人抵抗之際，為完成其犯罪目的，不惜對被害人射擊，危害社會
    治安甚鉅，所肇致之損害十分嚴重；且其曾於八十五年間犯有懲治盜匪條例之犯
    行，經臺灣彰化地方法院以八十五年少訴字第一二號判處有期徒刑一年十月，緩
    刑三年，此有卷附之臺灣高雄地方法院檢察署刑案資料查註紀錄表可按，非但未
    能痛改前非，以嚮國家對少年犯緩刑及保護之寬典，遒竟於緩刑期間犯本件犯行
    ，足證其惡性非輕等一切情狀，量處如主文所示之刑，且依其所犯罪之性質，認
    為有褫奪公權之必要，爰並依刑法第三十七條第二項之規定，宣告褫奪公權八年
    。查獲之制式手槍一把（含彈匣一個），及制式具有殺傷力之子彈九顆，均係違
    禁物，應一併依法宣告沒收。至送鑑試射已不具殺傷力之子彈三顆及被告擊發所
    餘之彈殼二枚，已非違禁物，自無庸宣告沒收。而前開扣案之口罩及手套各一只
    ，為供被告實施盜匪犯行所用之物，且屬被告所有，業據被告供承在卷，並有統
    一發票一紙在卷足憑，爰依刑法第三十八條第一項第二款之規定併予宣告沒收。
    另安全帽一帽被告於原審審理中陳明：安全帽是伊偷ＧＮＰ─五六六號機車時，
    放在旁邊不詳車號之機車上的，並非伊所有等語；又被告持供竊取機車所用之鑰
    匙及實施強盜犯行時所用之手套一只，自案發迄今已年餘並未扣案，為免將來執
    行困難，爰均未就該物為沒收之諭知，附此敘明。另原審就被告持有槍彈部分為
    免訴之諭知，經核並無違誤，檢察官上訴意旨就此部分並未敘明上訴之理由（按
    檢察官上訴書載明係對於原判決聲明不服，提起上訴，就持有槍彈部分一併上訴
    ），其單純指摘原判決不當，為無理由，就此部分應予駁回。
六、公訴意旨另以被告前開持槍射擊被害人丙○○腳部，致丙○○受有子彈貫穿之傷
    害行為，尚犯有刑法第二百七十七條第一項之傷害犯行等語，惟查該罪依同法第
    二百八十七條之規定須告訴乃論，此部分既未經被害人合法告訴，且被害人亦於
    本院審理中表示欲原諒被告之語，故此部分本應依刑事訴訟法第三百零三條第三
    款為不受理之諭知，惟公訴人既認為此部分與前開有罪部分有裁判上之一罪關係
    ，爰不另為不受理之諭知，併予敘明。
據上論結，應依刑事訴訟法第三百六十八條、第三百六十九條第一項前段、第三百六
十四條、第二百九十九條第一項前段、第三百條、懲治盜匪條例第五條第一項、第二
項、第八條、刑法第三百二十一條第一項第三款、第五十六條、第五十五條、第二十
六條前段、第三十七條第二項、第三十八條第一項第一款、第二款，判決如主文。
本案經檢察官陳國全到庭執行職務。
中華    民    國      九十      年       七       月     三十一   日
                              臺灣高等法院高雄分院刑事第五庭
                                  審判長法官  吳水木
                                        法官  洪慶鐘
                                        法官  趙文淵
右正本證明與原本無異。
如不服本判決，應於判決送達後十日內向本院提出上訴狀，其未述理由者並應於提
出上訴狀後十日內向本院補提理由書（應附繕本)。
                                      書記官  高惠珠
中    華    民    國      九十      年       八       月       二     日
附錄：本判決論罪科刑法條：
懲治盜匪條例第五條第一項、第二項。
有左列行為之一者，處無期徒刑或七年以上有期徒刑：
一、意圖為自己或第三人不法所有，以強暴、脅迫、藥劑、催眠術或他法，致使不能
    抗拒而取他人之物或使其交付者。
二、發掘墳墓而盜取殮物者。
                                                                        Ｄ


司法院資訊處製作；財團法人民間司法改革基金會備份。
